# 股权转让涉及的税款,陈老师

提问人：zcw75228 时间：2011-03-17 21:36:15
A（外商投资企业)本年度 6 月成立全资子公司B,8月将子公司B的100%股权转让给一国内上市公司，本次股权转让中所涉及的投资收益部分的所得税应在何时缴纳？（ 8 月底还是年底）？ B公司转让后将由外资变为内资性质，如果所涉及税款本次不缴纳是否影响在商务部门的变更？

回答人：chenyiwei
我理解，A的这部分股权转让收益的所得税按所得税的预缴规定办理。由于预缴是按照会计利润为基础进行的，而会计上确认股权转让收益应在 8 月，因此所得税应在 8 月或第三季度预缴，年末汇算清缴。 B公司作为独立的法人和纳税人，其变更登记应不会受到A公司纳税状况的影响。